臺灣基隆地方法院基隆簡易庭民事判決
110年度基簡字第51號
原      告  基隆市山海觀公寓大廈管理委員會

法定代理人  徐誌鴻  
訴訟代理人  游晉觀  
被      告  杜偲銘  

            鄭婷云  


            李佩玲  


上列當事人間給付公寓大廈管理費事件，本院於民國110年2月19
日言詞辯論終結，判決如下：
    主  文
被告杜偲銘應給付原告新臺幣肆萬參仟壹佰陸拾柒元，及自民國
一百零九年十二月十二日起至清償日止，按週年利率百分之十計
算之利息。
被告鄭婷云應給付原告新臺幣壹萬伍仟伍佰捌拾貳元，及自民國
一百一十年二月一日起至清償日止，按週年利率百分之十計算之
利息。
被告李佩玲應給付原告新臺幣壹萬玖仟零貳拾陸元，及自民國一
百一十年二月一日起至清償日止，按週年利率百分之十計算之利
息。
訴訟費用除撤回、減縮及和解部分外，由被告杜偲銘負擔百分之
五十六、由被告鄭婷云負擔百分之二十，餘由被告李佩玲負擔。
本判決得假執行。
    事實及理由
壹、程序事項
一、原告起訴請求被告給付基隆市山海觀公寓大廈（下稱系爭社
    區）之管理費，係關於財產管理有所請求而涉訟，依民事訴
    訟法第14條規定，得由管理地之法院即本院管轄。
二、按原告於判決確定前，得撤回訴之全部或一部。但被告已為
    本案之言詞辯論者，應得其同意；訴之撤回應以書狀為之，
    但於期日，得以言詞向法院或受命法官為之；以言詞所為訴
    之撤回，應記載於筆錄，如他造不在場，應將筆錄送達；訴
    之撤回，被告於期日到場，未為同意與否之表示者，自該期
    日起，其未於期日到場或係以書狀撤回者，自前項筆錄或撤
    回書狀送達之日起，10日內未提出異議者，視為同意撤回；
    又訴經撤回者，視同未起訴。民事訴訟法第262 條、第263
    條第1 項前段定有明文。本件原告本係併列王曦筠、林猷書
    、王世宏、張繼宇、施彤煒、黃家柔、周沛瑄、王家政、汪
    綉娟、呂金龍、陳逸人、王璍為被告（參見起訴狀），嗣則
    於民國109年12月17日，提出民事陳報狀，撤回其對林猷書
    、汪綉娟、呂金龍、陳逸人之起訴，復於110年1月28日，提
    出民事陳報狀，撤回其對王曦筠、張繼宇、施彤煒、黃家柔
    、周沛瑄、王家政之起訴，再於本院110年2月19日言詞辯論
    期日，當庭撤回其對王世宏、王璍之起訴。因王曦筠、林猷
    書、王世宏、張繼宇、施彤煒、黃家柔、周沛瑄、王家政、
    汪綉娟、呂金龍、陳逸人、王璍始終未曾以被告身分到庭為
    本案之言詞辯論，是依首開規定，原告撤回對王曦筠、林猷
    書、王世宏、張繼宇、施彤煒、黃家柔、周沛瑄、王家政、
    汪綉娟、呂金龍、陳逸人、王璍之起訴，已生「視同未起訴
    」之效力。
三、本件被告杜偲銘、鄭婷云、李佩玲經合法通知，未於言詞辯
    論期日到場，核無民事訴訟法第386條所列各款情形，依民
    事訴訟法第436條第2項、第385條第1項前段之規定，准原告
    到場之訴訟代理人聲請，由其一造辯論而為判決。
貳、實體事項　　
一、原告起訴主張：
　㈠原告為系爭社區依法成立並經向主管機關報備之管理委員會
    ，系爭社區管理費調整費用前以每坪新臺幣（下同）25元計
    算，嗣經第8屆第1次區分所有權人會議決議，自民國108年9
    月1日起調整費用，每坪增收管理費5元、專款專用公共基金
    10元，合計每坪增收15元。
　㈡被告杜偲銘為系爭社區內之基隆市○○區○○街000號11樓（即基
    隆市○○區○○段0000○號）之建物區分所有權人；被告鄭婷云
    為系爭社區內之基隆市○○區○○街000號2樓（即基隆市○○區○○
    段0000○號）之建物區分所有權人；被告李佩玲為系爭社區
    內之基隆市○○區○○街000號14樓（即基隆市○○區○○段0000○號
    ）之建物區分所有權人；竟拒繳如附表編號一至三所示之管
    理費及公共基金，原告屢次催繳被告均置之不理，爰依公寓
    大廈管理條例第21條及社區規約第10條第5項之規定，聲明
    如主文第一項至第三項所示。
二、被告杜偲銘、鄭婷云、李佩玲經合法通知，未於言詞辯論期
    日到場，亦未提出書狀為任何聲明或陳述。　　
三、本院之判斷：
　㈠原告主張之上開事實，業據提出公寓大廈管理組織報備證明
    、基隆市中正區公所同意備查函、基隆市山海觀公寓大廈區
    分所有權人第2屆第2次會議會議記錄、第8屆第1次定期區分
    所有權人會議紀錄（重新召集）、社區規約節本、建物登記
    第一類謄本等件為證，且被告杜偲銘、鄭婷云、李佩玲經合
    法通知，未於言詞辯論期日到場，亦未提出書狀為任何聲明
    或陳述，本院綜合上開證據調查結果，自堪信原告主張被告
    乃系爭社區之區分所有權人且積欠管理費、公共基金如附表
    編號一至三所示等情節俱為真實。
　㈡又按給付無確定期限者，債務人於債權人得請求給付時，經
    其催告而未為給付，自受催告時起，負遲延責任。其經債權
    人起訴而送達訴狀，或依督促程序送達支付命令，或為其他
    相類之行為者，與催告有同一之效力。遲延之債務，以支付
    金錢為標的者，債權人得請求依法定利率計算之遲延利息。
    但約定利率較高者，仍從其約定利率。民法第229條第2項、
    第233條第1項分別定有明文。就原告提出之系爭社區規約第
    10條第5項所載，對於逾期繳納之管理費，應以週年利率百
    分之10計算遲延利息，故原告以本件起訴狀繕本之送達作為
    請求之催告，則其請求被告杜偲銘、鄭婷云、李佩玲自起訴
    狀繕本送達之翌日起至清償日止，按週年利率百分之10計算
    之遲延利息，為有理由，應予准許。
四、從而，原告依公寓大廈管理條例第21條及社區規約第10條第
    5項之規定，請求被告杜偲銘、鄭婷云、李佩玲各給付如附
    表編號一至三所示之金額，及均自起訴狀繕本送達翌日起至
    清償日止（按本件起訴狀繕本於109年12月11日送達被告杜
    偲銘；於110年1月11日對於被告鄭婷云、李佩玲公示送達，
    並於110年1月31日發生送達之效力，是本件起訴狀繕本送達
    被告杜偲銘、鄭婷云、李佩玲之翌日，應各為109年12月12
    日、110年2月1日、110年2月1日），按週年利率百分之10計
    算之利息，均有理由，應予准許。
五、本件係因訴訟標的金額未逾500,000元，適用簡易程序所為
    被告敗訴之判決，依民事訴訟法第389條第1項第3款，應依
    職權宣告假執行。
六、末按共同訴訟人，按其人數，平均分擔訴訟費用，但共同訴
    訟人於訴訟之利害關係顯有差異者，法院得酌量其利害關係
    之比例，命分別負擔，民事訴訟法第85條第1項定有明文。
    當事人為和解者，除別有約定外，各自負擔和解費用及訴訟
    費用，復為同法第84條第1項所明定。本件原告以同一程序
    向被告王曦筠、林猷書、王世宏、張繼宇、簡傳宗、施彤煒
    、黃家柔、杜偲銘、周沛瑄、鄭婷云、王家政、李佩玲、汪
    綉娟、呂金龍、陳逸人、王璍請求給付管理費及公告基金，
    表明本件訴訟標的金額為356,521元，並繳納第一審裁判費3
    ,860元。嗣原告於訴訟程序撤回被告王曦筠、林猷書、王世
    宏、張繼宇、施彤煒、黃家柔、周沛瑄、王家政、汪綉娟、
    呂金龍、陳逸人、王璍部分之訴訟，並與被告簡傳宗達成和
    解並減縮請求之金額，撤回部分之訴訟費用自應由原告負擔
    ，和解部分之訴訟費用則應由原告及被告簡傳宗各自負擔。
    爰以被告杜偲銘、鄭婷云、李佩玲敗訴比例，命被告杜偲銘
    、鄭婷云、李佩玲分別負擔本件訴訟費用如主文第四項所示
    。
七、據上論結，本件原告之訴為有理由，依民事訴訟法第436條
    第2項、第385條第1項前段、第78條、第85條第1項、第87條
    第1項、第389條第1項第3款，判決如主文。
中　　華　　民　　國　　110 　年　　2 　　月　　26　　日
                  基隆簡易庭法  官  周裕暐
以上正本係照原本作成。
對於本件判決如有不服，應於收受送達後20日內向本院提出上訴
書狀，上訴於本院合議庭，並按他造當事人之人數附具繕本。如
委任律師提起上訴者，應一併繳納上訴審裁判費。
中　　華　　民　　國　　110 　年　　2 　　月　　26　　日
                            書記官　謝佳妮
附表：
編號 門牌號碼 區分所有權人 欠費期別 每月管理費金額 期數 金額 備註  一 基隆市○○區○○街000號11樓 杜偲銘 105年4月起至108年8月 681元 41期 27,921元 調整前管理費，每坪25元加計車位之管理費    108年9月起至109年10月 817元 14期 11,438元 調整後管理費，每坪30元加計車位之管理費    108年9月起至109年10月 272元 14期 3,808元 公共基金每坪10元      合計 43,167元   二 基隆市○○區○○街000號2樓 鄭婷云 105年3月起至108年8月 242元 42期 10,164元 調整前管理費，每坪25元加計車位之管理費     108年9月起至109年10月 290元 14期 4,060元 調整後管理費，每坪30元加計車位之管理費    108年9月起至109年10月 97元 14期 1,358元 公共基金每坪10元      合計 15,582元  三 基隆市○○區○○街000號14樓 李佩玲 108年9月起至109年10月 1,019元 14期 14,266元 調整後管理費，每坪30元加計車位之管理費    108年9月起至109年10月 340元 14期  4,760元 公共基金每坪10元      合計 19,026元   總計     77,775元